【裁判字號】    95,上訴,1413
【裁判日期】    951117
【裁判案由】    偽造有價證券等
【裁判全文】
臺灣高等法院高雄分院刑事判決        95年度上訴字第1413號
上  訴  人  臺灣高雄地方法院檢察署檢察官
被      告  丙○○
選任辯護人  王家鈺 律師
上列上訴人因被告偽造有價證券等案件，不服臺灣高雄地方法院
95年度訴字第452 號中華民國95年6 月7 日第一審判決（起訴案
號：臺灣高雄地方法院檢察署94年度偵字第2265號），提起上訴
，本院判決如下：
    主  文
原判決關於行使偽造私文書部分撤銷。
丙○○行使偽造私文書，足以生損害於公眾及他人，處有期徒刑
陸月，如易科罰金，以銀元參佰元即新臺幣玖佰元折算壹日。偽
造之「洪麗娟」印章壹枚、臺灣高雄地方法院岡山簡易庭民國八
十八年一月十九日八十八年度岡簡字第一０號委任人「洪麗娟」
之民事委任書上「洪麗娟」印文、署名各壹枚，均沒收。
其他上訴駁回。
    事  實
一、緣臺灣銀行持有洪麗娟所簽發，由佳正不銹鋼所（即李黃芙
    蓉）及松旺企業股份有限公司（法定代理人丙○○）背書，
    票號TZJ0000000、TZJ0000000號，金額分別為新臺幣（下同
    ）92萬1100元、95萬5900元之支票2 張，經屆期提示不獲兌
    現，臺灣銀行乃向臺灣高雄地方法院岡山簡易庭訴請洪麗娟
    、佳正不銹鋼所、松旺企業股份有限公司連帶清償票款（民
    國88年度岡簡字第10號）。丙○○得悉該案件將於88年1 月
    19 日 開庭後，未經甲○○（原名洪麗娟）之同意或授權，
    於88 年1月19日前之某日，利用某不知情之刻印店師傅，偽
    造「洪麗娟」印章1 枚，嗣於88年1 月19日下午3 時許，在
    高雄市○○路416 號辦公室內，將上開偽造之「洪麗娟」印
    章交予王長蕙，利用不知情之王長蕙，在臺灣高雄地方法院
    岡山簡易庭88年度岡簡字第10號民事委任書委任人欄上，偽
    簽「洪麗娟」署名，並蓋用「洪麗娟」印文，而偽造「洪麗
    娟」於88年1 月19 日 委任丙○○為訴訟代理人之民事委任
    書1 紙，丙○○於同日下午4 時30分許，在臺灣高雄地方法
    院岡山簡易庭第二法庭內，將上開偽造之民事委任書持交承
    辦法官而行使之，並於法庭內代理甲○○與臺灣銀行達成願
    連帶給付臺灣銀行187 萬7 千元，及自87年9 月22日起至清
    償日止，按年息百分之6 計算之利息之民事和解，足以生損
    害於甲○○及臺灣高雄地方法院為和解訴訟行為之正確性。
二、案經甲○○訴由臺灣高雄地方法院檢察署檢察官偵查起訴。
    理  由
壹、證據能力方面
    按傳聞法則之重要理論依據，在於傳聞證據未經當事人之反
    對詰問予以核實，乃予排斥，惟若當事人已放棄對原供述人
    之反對詰問權，於法院審判時表明同意該等傳聞證據可作為
    證據，基於證據資料愈豐富，愈有助於真實發現之理念，並
    貫徹刑事訴訟法修法加重當事人進行主義之精神，確認當事
    人對於證據能力有處分權之制度，傳聞證據經當事人同意作
    為證據，法院認為適當者，亦得為證據。另當事人於調查證
    據時，對於傳聞證據表示「沒有意見」、「對於證據調查無
    意見」，而未於言詞辯論終結前聲明異議，應視為已有將該
    等傳聞證據採為證據之同意，此刑事訴訟法第159 條之5 定
    有明文。被告及其辯護人於本院準備程序時已表示對於全案
    卷證之證據能力均無意見，依刑事訴訟法第159 條之5 之規
    定，應視為被告已同意本案全部證據皆具有證據能力，另本
    院斟酌該等證據並非非法取得，亦無證明力明顯過低之情形
    ，是該等證據，均得採為證據。
貳、有罪部分
一、訊據被告丙○○（下稱被告）矢口否認有前開偽造民事委任
    書私文書並持以行使之犯行，辯稱：係甲○○接到臺灣高雄
    地方法院88 年度岡簡字第10號清償票款民事事件於88年1月
    19日下午4 時30分開庭之通知書後，即將該通知書交給伊處
    理，伊係徵得甲○○之同意後，始委由公司員工王長蕙在民
    事委任書委任人欄上代蓋、代簽「洪麗娟」之印文及署押云
    云。經查：
(一)證人王長蕙證稱「我有在高雄地方法院88年度岡簡字第10號
    民事委任書委任人欄上代蓋、代簽『洪麗娟』之印文及署押
    ，是被告在高雄市○○路416 號辦公室內，告訴我他急著出
    庭，而且他身上有洪麗娟的印章，就叫我在委任書上簽洪麗
    娟的名字及蓋洪麗娟的印章」「被告拿委任書給我時，洪麗
    娟並不在自立路的辦公室，而是在梓官鄉的工廠，我沒有事
    先打電話問洪麗娟取得她同意再簽名蓋章，洪麗娟的印章是
    被告交給我蓋的。被告叫我簽名之前，我沒有聽到被告打電
    話給洪麗娟告訴她要開庭的事」等語（見原審卷第124 、12
    5 頁），足見上開民事委任書委任人欄上「洪麗娟」之印文
    及署押，並非告訴人甲○○所親自簽名及蓋章，而是被告委
    請王長蕙代簽告訴人之姓名，並將告訴人之印章交予王長蕙
    蓋印其上無訛。
(二)證人陳富枝雖證稱「我有幫甲○○代收高雄地方法院88年岡
    簡字第10號清償票款事件之開庭通知書，我收了之後就馬上
    拿給甲○○，當時她也在工廠（高雄縣梓官鄉○○街8 號）
    ，因為她在出貨不方便收信所以由我代收，而且郵差也跟我
    說叫我代簽再轉交給她就好了」「我當天收了很多張掛號信
    ，但法院的掛號信只有甲○○那一張」等語（見原審卷第12
    1 、122 頁）。然臺灣銀行持有洪麗娟所簽發，由佳正不銹
    鋼所（即李黃芙蓉）及松旺企業股份有限公司（法定代理人
    為被告）背書，票號TZJ0000000、TZJ0000000號、金額分別
    為92萬1100元、95萬5900元之支票2 張，經屆期提示不獲兌
    現，乃向臺灣高雄地方法院岡山簡易庭訴請清償票款（88年
    度岡簡字第10號），該院將88年1 月19日辯論期日之通知書
    寄交告訴人及松旺企業股份有限公司（法定代理人為被告）
    ，該2 份通知書之住址均是高雄縣梓官鄉○○○路16號，且
    均係於88年1 月6 日下午1 時由陳富枝代為收受，此有該2
    份通知書之送達回證在卷可稽（見岡山簡易庭卷第14、15頁
    ），是證人陳富枝證稱：伊當天收了很多張掛號信，但法院
    的掛號信只有甲○○的一張，即與事實不符。而證人即告訴
    人亦證稱「陳富枝並沒有把岡山簡易庭通知書轉給我，我也
    沒有把該通知書轉交給被告，我沒有委任被告在88年1 月19
    日幫我開庭，而且委任書上的印文並非我所有，我沒有授權
    被告去刻該印章」等語（見原審卷第128 、129 頁），告訴
    人明確證稱陳富枝並未將岡山簡易庭通知書轉交給伊，是陳
    富枝上開證詞與告訴人所述亦有不符。且被告係松旺企業股
    份有限公司之法定代理人，其既然已收受岡山簡易庭之開庭
    通知書，當然亦知悉被列為清償票款共同被告之告訴人之開
    庭時間，而無待告訴人將開庭通知書轉交予被告，是被告辯
    稱是告訴人將開庭通知書交給伊，伊才知道開庭時間云云，
    顯與事實不符而不足採信。
(三)被告自承「88年1 月19日開庭當天我到了岡山簡易庭後碰到
    銀行經辦人，才知道出庭需要委任書，就在岡山簡易庭拿了
    空白委任書後，趕回高雄市○○路的辦公室，叫王長蕙代簽
    洪麗娟姓名、代蓋洪麗娟印章後，再趕回岡山簡易庭」「從
    岡山簡易庭到自立路辦公室開車約3 、40分鐘，從岡山簡易
    庭到梓官鄉工廠比到自立路辦公室近，開車大約20分鐘，但
    因為洪麗娟的印章是放在高雄市○○路的辦公室，所以我才
    會回去高雄市○○路的辦公室」等語（見原審卷第143 頁）
    ，倘被告確經告訴人同意擔任其訴訟代理人，則被告在岡山
    簡易庭獲悉須填寫委任書時，其自可前往距離岡山簡易庭較
    近之梓官鄉工廠，請告訴人在委任書上簽名蓋章即可，何須
    大費周章返回距離岡山簡易庭較遠之自立路辦公室，利用不
    知情之王長蕙代簽洪麗娟姓名、代蓋洪麗娟印章後，再趕回
    岡山簡易庭開庭？此顯與常情有違。參以被告自承「88年1
    月19日開庭當天佳正不銹鋼所有派職員到岡山簡易庭，但仍
    由伊在民事委任書委任人欄簽寫『佳正不銹鋼所即李黃芙蓉
    』，代理佳正不銹鋼所出庭」（見原審卷第145 、146 頁）
    ，則倘其確獲告訴人之同意授權，為何不在告訴人之民事委
    任書委任人欄自行簽寫『洪麗娟』之姓名，卻大費周章返回
    自立路辦公室交代王長蕙代為簽寫告訴人姓名？益徵其確未
    獲得告訴人之同意授權，擅自利用不知情之王長蕙在民事委
    任書委任人欄上偽簽「洪麗娟」署名，並蓋用「洪麗娟」印
    文甚為明灼。
(四)被告偽造上開民事委任書後，持交承辦法官而行使，並於法
    庭內代理告訴人與臺灣銀行達成願連帶給付臺灣銀行187 萬
    7 千元及法定利息之民事和解，同時卻替佳正不銹鋼所爭取
    免除票據責任，嗣果獲臺灣銀行同意免除，被告上開行為確
    已生損害於告訴人及臺灣高雄地方法院為和解訴訟行為之正
    確性。
(五)綜上所述，被告確有偽造「洪麗娟」於88年1 月19日委任被
    告為訴訟代理人之民事委任書1 紙，並持交承辦法官而行使
    之犯行，被告所辯係為事後圖卸之詞，不足採取，事證明確
    ，其犯行洵堪認定。
二、核被告所為，係犯刑法第216 條、第210 條之行使偽造私文
    書罪。被告偽造「洪麗娟」印章、署押之行為，係偽造私文
    書行為之一部，其偽造私文書而後持以行使，偽造之低度行
    為為行使之高度行為所吸收，均不另論罪。被告利用某不知
    情之刻印店師傅，偽造「洪麗娟」印章1枚 ，及利用不知情
    之王長蕙，在上開民事委任書委任人欄上偽簽「洪麗娟」署
    名，並蓋用「洪麗娟」印文，均為間接正犯。
三、原審就被告行使偽造私文書部分未詳為推求，遽為被告無罪
    之判決，即有未合，檢察官上訴意旨指摘原判決此部分為無
    罪之諭知係屬不當，為有理由，應由本院將原判決此部分撤
    銷改判。審酌被告未經告訴人之同意授權，偽造告訴人委任
    被告為訴訟代理人之民事委任書1 紙，並持交承辦法官而行
    使，進而代理告訴人與臺灣銀行達成願連帶給付票款之民事
    和解，足以生損害於告訴人及法院為訴訟行為之正確性，所
    為誠屬非是，及其犯後否認犯行、未見悔意等一切情狀，爰
    量處如主文所示之刑，並諭知易科罰金之折算標準。被告行
    為時有效之刑法第41條規定「犯最重本刑為3 年以下有期徒
    刑以下之刑之罪，而受6 月以下有期徒刑或拘役之宣告，因
    身體、教育、職業或家庭之關係，執行顯有困難者，得以1
    元以上、3 元以下折算一日，易科罰金」；90年1 月4 日修
    正、同年月10日經總統公布施行、同年月12日生效之刑法第
    41條第1 項規定「犯最重本刑為5 年以下有期徒刑以下之刑
    之罪，而受6 個月以下有期徒刑或拘役之宣告，因身體、教
    育、職業、家庭之關係或其他正當事由，執行顯有困難者，
    得以1 元以上3 元以下折算1 日，易科罰金。但確因不執行
    所宣告之刑，難收矯正之效，或難以維持法秩序者，不在此
    限」；而94年1 月7 日修正公布，於95年7 月1 日施行之刑
    法第41條第1 項則規定：「犯最重本刑為5 年以下有期徒刑
    以下之刑之罪，而受6 個月以下有期徒刑或拘役之宣告者，
    得以新臺幣1 千元、2 千元或3 千元折算一日，易科罰金。
    但確因不執行所宣告之刑，難收矯正之效，或難以維持法秩
    序者，不在此限」。按行為後法律有變更者，適用行為時之
    法律。但行為後之法律有利於行為人者，適用最有利於行為
    人之法律，刑法第2 條第1 項定有明文。茲比較上開行為時
    法、中間時法、裁判時法關於刑法第41條之易科罰金折算標
    準，應以90年1 月4 日修正、同年月10日經總統公布施行、
    同年月12日生效之刑法第41條第1 項規定（即中間時法），
    較有利於被告，則應依刑法第2 條第1 項前段，適用90年1
    月4 日修正、同年月10日經總統公布施行、同年月12日生效
    之刑法第41條第1 項，修正前罰金罰鍰提高標準條例第2 條
    之規定，定其易科罰金之折算標準。
四、被告偽造臺灣高雄地方法院岡山簡易庭88年1 月19日88年度
    岡簡字第10號委任人「洪麗娟」之民事委任書1 紙，業經持
    交承辦法官行使，並經編為訴訟卷宗之一部分，非屬被告所
    有，爰不予宣告沒收；然被告偽造之「洪麗娟」印章1 枚及
    上開民事委任書上「洪麗娟」印文、署名各1 枚，仍應依刑
    法第219 條規定予以宣告沒收。
五、被告此部分行使偽造私文書之犯行，與臺灣高雄地方法院87
    年度自字第720 號被告行使偽造私文書之確定判決，二者罪
    名雖然相同，然犯罪時間、行為態樣均不相同，二者係為各
    別獨立之犯行，是本案被告行使偽造私文書之犯行，自不為
    臺灣高雄地方法院上開確定判決之效力所及，併予敘明。
參、免訴部分
一、公訴意旨略以：被告係址設高雄縣梓官鄉○○街5 號之松鈺
    貿易股份有限公司、松旺企業股份有限公司、菘大行不銹鋼
    有限公司之實際負責人，其先於86年4 月8 日（起訴書誤載
    為84年間，詳後述），以辦理房屋過戶名義，帶領公司員工
    即告訴人乙○○至板信商業銀行陽明分行申請開立支票帳戶
    （帳號：00000000）使用，乙○○因尚有工作要辦理，乃於
    各類文件簽名後即先行離去，後續之帳戶支票本係由被告代
    為領取，開戶印章並未交還乙○○；復於85年間，以供公司
    資金運作之便，要求公司會計即告訴人甲○○提供空白支票
    協助，甲○○遂由丁○○（另為不起訴處分）陪同下，至高
    雄縣梓官鄉漁會開立支票帳戶（帳號：0000000） ，上開銀
    行支票及印鑑則均由被告保管。詎被告竟基於概括犯意，意
    圖供行使之用，未經乙○○及甲○○同意及授權，自86年間
    某日起，盜用乙○○、甲○○印章及偽刻「佳正不銹鋼所」
    、「廣招興企業有限公司」、「佳邑建設有限公司」、「信
    韋不銹鋼調理器具有限公司」、「訊華國際有限公司」、「
    宗吉鋼材股份有限公司」等公司行號之印章，在不詳處所，
    逾越授權而偽造如附表一、二所示之支票及背書（附表二編
    號12之票號應為48295 ，原判決誤載為48205） ，並於不詳
    時間將附表一、二所示支票向各銀行業者辦理票貼而行使之
    。因認被告涉有刑法第201 條第1 項偽造有價證券罪嫌等語
    。
二、按案件曾經判決確定者，應諭知免訴之判決，刑事訴訟法第
    302 條第1 款定有明文。又訴訟上所謂一事不再理之原則，
    關於實質上一罪或裁判上一罪，亦均有其適用，有最高法院
    60年台非字第77號判例意旨可資參照。
三、經查：
(一)被告於原審中供承「其先後借用甲○○及乙○○名義至金融
    機關開設支票帳戶，且於分別領得上開支票帳戶之空白支票
    後，即由被告簽發甲○○、乙○○名義如附表一、二所示支
    票至銀行貼現，作為其所經營上開公司周轉資金之用」等語
    （見原審卷第62頁），且陳稱「附表一、二所示支票，其均
    持向銀行從事支票貼現，做為融資，以此方式調度資金，因
    為銀行作業要求貼現之支票須經過背書，而且必須是公司行
    號之背書，有將各該支票做為實際交易之支付，才會容許我
    為支票貼現，所以其始於每張支票上做公司行號之背書，因
    此，本案所涉之每張支票都是作為銀行貼現之用」等語（見
    原審卷第62頁，又關於被告偽造附表一、二所示支票背書之
    偽造私文書並持往銀行票貼加以行使之犯行部分，請參臺灣
    高雄地方法院87年度自字第720 號刑事判決，附於原審卷第
    30-55 頁）。足見附表一、二所示之支票，均係被告用於貼
    現之用屬實，且被告為能以增加該等支票之票信，使能順利
    向銀行貼現融資，除借用甲○○、乙○○名義開立支票帳戶
    ，取得空白支票，並以其等名義簽發支票外，並於該等支票
    背面偽造如附表一、二所示各公司行號之支票背書後，始將
    該等支票持往銀行貼現。
(二)被告於附表一、二所示支票背面偽造如附表一、二示公司行
    號背書人之支票背書等私文書後，並持至各銀行貼現融資加
    以行使之行為，業經臺灣高雄地方法院於88年3 月16日以87
    年度自字第720 號判處有期徒刑10月，緩刑3 年，於88年5
    月4 日確定，此有臺灣高等法院被告前案紀錄表及上開判決
    書、該判決之送達證書、原審就該確定判決移送執行之函文
    等在卷可證（見原審卷第30-55 、21-25 、28頁），自該確
    定判決認定之事實觀之，益徵被告確實持附表一、二之支票
    至各銀行辦理票貼融資無訛。
(三)如附表一、二所示之支票既均係供被告作為貼現融資之用，
    則無論該支票上所為支票之簽發或偽造支票背書，亦均同係
    以使該等支票得以貼現為目的，此徵諸起訴書犯罪事實欄所
    載自明（即公訴意旨亦認被告係簽發附表一、二所示支票並
    偽造支票背書後，始持往銀行票貼而行使之）。是以如公訴
    人所指被告簽發該等支票之行為，若涉犯偽造有價證券犯行
    ，則該等偽造有價證券之犯行部分，亦與臺灣高雄地方法院
    87年度自字第720 號判決事實所認定之被告偽造附表一、二
    支票背書之私文書，並為支票貼現而加以行使等之犯行部分
    ，具有方法、目的之牽連關係，為裁判上之一罪。公訴人無
    視於附表一、二所示支票無論發票或背書，均係以貼現融資
    為目的，是各該支票所犯之偽造支票背書私文書並加以行使
    之犯行部分，與本案公訴意旨所指涉之偽造支票有價證券犯
    行部分，自具有之牽連關係，且為裁判上一罪，反認上開2
    部分之犯行，犯意各別、構成要件不同，應分論併罰云云，
    自有誤會。因此，公訴人就本案所指之偽造附表一、二所示
    支票有價證券之犯行部分，自為臺灣高雄地方法院87年度自
    字第720 號確定判決之既判力所及，從而，揆諸前揭刑事訴
    訟法條文規定及最高法院判例意旨，基於一事不再理之原則
    ，自應就被告所涉嫌偽造附表一、二支票有價證券之犯行部
    分，為免訴之諭知。
四、原審認被告被訴偽造附表一、二支票有價證券犯行部分，為
    臺灣高雄地方法院87年度自字第720 號確定判決之既判力所
    及，因而為免訴之諭知，並無不合，公訴人循告訴人具狀請
    求上訴意旨，猶執前詞，指摘原判決不當，為無理由，應予
    駁回。
五、另公訴人以被告於84年間要乙○○開立支票帳戶，以取得各
    該支票帳戶之空白支票云云，然查：乙○○之支票帳戶係於
    86年4 月8 日開戶，此有乙○○支票開戶資料在卷可據（見
    原審卷第73-77 頁），是公訴人以被告於84年間開立乙○○
    支票帳戶云云，容有誤認，附此敘明。
據上論結，應依刑事訴訟法第369 條第1 項前段、第368 條、第
364 條、第299 條第1 項前段，刑法第216 條、第210 條、第21
9 條，90年1 月4 日修正、同年月10日公布施行、同年月12日生
效之刑法第41條第1 項前段，修正前罰金罰鍰提高標準條例第2
條，判決如主文。
本案經檢察官沈紹嘉到庭執行職務。
中    華    民    國    95    年    11    月    17    日
                  刑事第七庭    審判長法  官  莊飛宗
                                      法  官  黃憲文
                                      法  官  孫啟強
以上正本證明與原本無異。
如不服本判決應於收受本判決後10日內向本院提出上訴書狀，其
未敘述上訴理由者，並得於提起上訴後10日內向本院補提理由書
狀（均須按他造當事人之人數附繕本）「切勿逕送上級法院」。
中    華    民    國    95    年    11    月    17    日
                                      書記官  黃富美
附表一：發票人：甲○○（原名洪麗娟），梓官鄉漁會
        帳號37895號支票
┌───┬────┬────┬────┬───────┐
│編 號 │到期日  │票  號  │金額（新│ 背 書 人     │
│      │        │        │台幣：元│              │
│      │        │        │）      │              │
├───┼────┼────┼────┼───────┤
│  1   │87.12.15│902816  │611800  │佳正不銹鋼所  │
├───┼────┼────┼────┼───────┤
│  2   │87.12.06│902817  │811500  │同上          │
├───┼────┼────┼────┼───────┤
│  3   │87.09.26│902808  │0000000 │廣招興企業有限│
│      │        │        │        │公司          │
├───┼────┼────┼────┼───────┤
│  4   │87.09.15│870088  │935300  │佳正不銹鋼所  │
├───┼────┼────┼────┼───────┤
│  5   │87.10.20│870100  │789500  │佳正不銹鋼所  │
├───┼────┼────┼────┼───────┤
│  6   │87.11.12│902831  │983500  │佳正不銹鋼所  │
├───┼────┼────┼────┼───────┤
│  7   │87.09.20│902804  │866800  │佳正不銹鋼所  │
├───┼────┼────┼────┼───────┤
│  8   │87.10.15│902823  │911300  │佳邑建設有限公│
│      │        │        │        │司            │
├───┼────┼────┼────┼───────┤
│  9   │87.11.16│902828  │983500  │佳正不銹鋼所  │
├───┼────┼────┼────┼───────┤
│ 10   │87.11.30│902832  │674900  │佳正不銹鋼所  │
├───┼────┼────┼────┼───────┤
│ 11   │87.10.28│902819  │0000000 │佳正不銹鋼所  │
├───┼────┼────┼────┼───────┤
│ 12   │87.10.26│870097  │871100  │佳正不銹鋼所  │
├───┼────┼────┼────┼───────┤
│ 13   │87.10.28│902809  │733650  │佳正不銹鋼所  │
├───┼────┼────┼────┼───────┤
│ 14   │87.10.30│902813  │710000  │佳正不銹鋼所  │
├───┼────┼────┼────┼───────┤
│ 15   │87.11.20│902825  │855000  │佳正不銹鋼所  │
├───┼────┼────┼────┼───────┤
│ 16   │87.11.15│902824  │915000  │佳正不銹鋼所  │
├───┼────┼────┼────┼───────┤
│ 17   │87.10.16│902821  │911330  │佳正不銹鋼所  │
├───┼────┼────┼────┼───────┤
│ 18   │87.10.12│902835  │0000000 │佳正不銹鋼所  │
├───┼────┼────┼────┼───────┤
│ 19   │87.10.16│902801  │955900  │佳正不銹鋼所  │
├───┼────┼────┼────┼───────┤
│ 20   │87.09.22│902811  │955900  │佳正不銹鋼所  │
├───┼────┼────┼────┼───────┤
│ 21   │87.09.10│870086  │955000  │佳正不銹鋼所  │
├───┼────┼────┼────┼───────┤
│ 22   │87.09.15│870094  │816700  │佳正不銹鋼所  │
├───┼────┼────┼────┼───────┤
│ 23   │87.09.20│902806  │541000  │佳正不銹鋼所  │
├───┼────┼────┼────┼───────┤
│ 24   │87.11.16│902826  │0000000 │佳正不銹鋼所  │
├───┼────┼────┼────┼───────┤
│ 25   │87.11.20│902830  │0000000 │佳正不銹鋼所  │
├───┼────┼────┼────┼───────┤
│ 26   │87.11.10│902839  │987300  │佳正不銹鋼所  │
├───┼────┼────┼────┼───────┤
│ 27   │87.11.25│902833  │751100  │佳正不銹鋼所  │
├───┼────┼────┼────┼───────┤
│ 28   │87.10.10│870099  │0000000 │信韋不銹鋼調理│
│      │        │        │        │器具有限公司  │
├───┼────┼────┼────┼───────┤
│ 29   │87.09.28│902803  │0000000 │佳正不銹鋼所  │
├───┼────┼────┼────┼───────┤
│ 30   │87.11.20│902829  │934300  │佳正不銹鋼所  │
├───┼────┼────┼────┼───────┤
│ 31   │87.12.18│902838  │989850  │佳正不銹鋼所  │
├───┼────┼────┼────┼───────┤
│ 32   │87.09.18│870095  │0000000 │佳正不銹鋼所  │
├───┼────┼────┼────┼───────┤
│ 33   │87.11.10│902822  │886700  │佳正不銹鋼所  │
├───┼────┼────┼────┼───────┤
│ 34   │87.09.15│870089  │956950  │信韋不銹鋼調理│
│      │        │        │        │器具有限公司  │
├───┼────┼────┼────┼───────┤
│ 35   │87.10.08│902807  │985560  │信韋不銹鋼調理│
│      │        │        │        │器具有限公司  │
├───┼────┼────┼────┼───────┤
│ 36   │87.11.20│902827  │960000  │信韋不銹鋼調理│
│      │        │        │        │器具有限公司  │
├───┼────┼────┼────┼───────┤
│ 37   │87.11.06│870096  │985000  │佳正不銹鋼所  │
├───┼────┼────┼────┼───────┤
│ 38   │87.12.08│902812  │615000  │佳正不銹鋼所  │
├───┼────┼────┼────┼───────┤
│ 39   │87.09.16│902810  │911900  │信韋不銹鋼調理│
│      │        │        │        │器具有限公司  │
├───┼────┼────┼────┼───────┤
│ 40   │87.10.18│902818  │933500  │信韋不銹鋼調理│
│      │        │        │        │器具有限公司  │
├───┼────┼────┼────┼───────┤
│ 41   │87.10.25│902815  │558500  │佳正不銹鋼所  │
├───┼────┼────┼────┼───────┤
│ 42   │87.09.20│870093  │711500  │信韋不銹鋼調理│
│      │        │        │        │器具有限公司  │
├───┼────┼────┼────┼───────┤
│ 43   │87.10.12│902805  │791100  │信韋不銹鋼調理│
│      │        │        │        │器具有限公司  │
├───┼────┼────┼────┼───────┤
│ 44   │87.10.16│902820  │0000000 │同上          │
├───┼────┼────┼────┼───────┤
│ 45   │87.11.18│902837  │986500  │佳正不銹鋼所  │
├───┼────┼────┼────┼───────┤
│ 46   │87.09.08│870091  │835000  │佳正不銹鋼所  │
├───┼────┼────┼────┼───────┤
│ 47   │87.09.30│902802  │887150  │佳正不銹鋼所  │
├───┼────┼────┼────┼───────┤
│ 48   │87.09.25│902814  │953000  │佳正不銹鋼所  │
├───┼────┼────┼────┼───────┤
│ 49   │87.11.26│902836  │746500  │佳正不銹鋼所  │
└───┴────┴────┴────┴───────┘
附表二：發票人：乙○○，板信銀行陽明分行
        帳號998010號支票
┌───┬────┬────┬────┬───────┐
│編 號 │到期日  │票  號  │金額（新│ 背 書 人     │
│      │        │        │台幣：元│              │
│      │        │        │）      │              │
├───┼────┼────┼────┼───────┤
│  1   │87.09.10│48281   │0000000 │訊華國際有限公│
│      │        │        │        │司            │
├───┼────┼────┼────┼───────┤
│  2   │87.09.10│48283   │955950  │廣招興企業有限│
│      │        │        │        │公司          │
├───┼────┼────┼────┼───────┤
│  3   │87.09.18│48286   │725600  │訊華國際有限公│
│      │        │        │        │司            │
├───┼────┼────┼────┼───────┤
│  4   │87.10.10│48292   │0000000 │同上          │
├───┼────┼────┼────┼───────┤
│  5   │87.10.16│48294   │986680  │同上          │
├───┼────┼────┼────┼───────┤
│  6   │87.10.20│55607   │0000000 │同上          │
├───┼────┼────┼────┼───────┤
│  7   │87.10.25│55611   │0000000 │同上          │
├───┼────┼────┼────┼───────┤
│  8   │87.11.30│55609   │863520  │同上          │
├───┼────┼────┼────┼───────┤
│  9   │87.11.30│48300   │868800  │廣招興企業有限│
│      │        │        │        │公司          │
├───┼────┼────┼────┼───────┤
│  10  │87.10.28│55606   │0000000 │同上          │
├───┼────┼────┼────┼───────┤
│  11  │87.12.18│55612   │921100  │同上          │
├───┼────┼────┼────┼───────┤
│  12  │87.09.28│48295   │0000000 │同上          │
│      │        │        │        │              │
├───┼────┼────┼────┼───────┤
│  13  │87.09.15│48271   │887500  │訊華國際有限公│
│      │        │        │        │司            │
├───┼────┼────┼────┼───────┤
│  14  │87.11.30│48298   │873300  │廣招興企業有限│
│      │        │        │        │公司          │
├───┼────┼────┼────┼───────┤
│  15  │87.09.30│48289   │750000  │訊華國際有限公│
│      │        │        │        │司            │
├───┼────┼────┼────┼───────┤
│  16  │87.10.15│48293   │853350  │訊華國際有限公│
│      │        │        │        │司            │
├───┼────┼────┼────┼───────┤
│  17  │87.10.30│55610   │855300  │同上          │
│      │        │        │        │              │
├───┼────┼────┼────┼───────┤
│  18  │87.10.20│55603   │0000000 │廣招興企業有限│
│      │        │        │        │公司          │
├───┼────┼────┼────┼───────┤
│  19  │87.10.30│55602   │955590  │訊華國際有限公│
│      │        │        │        │司            │
├───┼────┼────┼────┼───────┤
│  20  │87.10.25│55601   │983750  │同上          │
│      │        │        │        │              │
├───┼────┼────┼────┼───────┤
│  21  │87.11.25│55604   │0000000 │同上          │
├───┼────┼────┼────┼───────┤
│  22  │87.09.15│48274   │688600  │同上          │
│      │        │        │        │              │
├───┼────┼────┼────┼───────┤
│  23  │87.09.18│48285   │785000  │同上          │
├───┼────┼────┼────┼───────┤
│  24  │87.09.12│48280   │0000000 │同上          │
├───┼────┼────┼────┼───────┤
│  25  │87.10.22│48296   │911000  │宗吉鋼材股份有│
│      │        │        │        │限公司        │
├───┼────┼────┼────┼───────┤
│  26  │87.10.10│48290   │522300  │訊華國際有限公│
│      │        │        │        │司            │
├───┼────┼────┼────┼───────┤
│  27  │87.10.25│48299   │950000  │同上          │
├───┼────┼────┼────┼───────┤
│  28  │87.11.22│55608   │750000  │同上          │
└───┴────┴────┴────┴───────┘
附錄本件判決論罪科刑法條：
刑法第216 條：
行使第210 條至第215 條之文書者，依偽造、變造文書或登載不
實事項或使登載不實事項之規定處斷。
刑法第210條：
偽造、變造私文書，足以生損害於公眾或他人者，處5 年以下有
期徒刑。


司法院資訊處製作；財團法人民間司法改革基金會備份。
